---
title: "Fracture Numerique et vote dans la region Auvergne-Rhones-Alpes"
output:
  html_document:
    df_print: paged

---
```{r global_options, include=FALSE}
library(knitr)
opts_chunk$set(tidy.opts=list(width.cutoff=60),
               tidy=TRUE,
               warning = FALSE,
               size = 'small',
               fig.align = 'center',
               out.width = "75%")
options(width=80) 
```

```{r}
library(tidyverse)
library(sf)
```

### 1. Visualiser l'acces internet par commune

#### Chargements des données
```{r}
communes_techno_france <- read_csv2('/Users/lmp/Documents/Programming/CNAM/SIG/Fracture_numerique/Data/mci/Agregation_MCI_par_Commune_commune-techno-beta.csv', skip = 1)
communes_geo_france <- st_read('/Users/lmp/Documents/Programming/CNAM/SIG/Fracture_numerique/Data/maillage/Admin_Express_WGS84/COMMUNE.shp')
base_immeuble_ARA <- read_csv('/Users/lmp/Documents/Programming/CNAM/SIG/Fracture_numerique/Data/mci/Auvergne-Rhone-Alpes_Base_Immeuble_20210115.csv')
base_eligibilite_ARA <- read_csv('/Users/lmp/Documents/Programming/CNAM/SIG/Fracture_numerique/Data/mci/Auvergne-Rhone-Alpes_Base_Eligibilite_20210115.csv')
```


#### Donnees techno par commune sur la region Auvergne Rhones Alpes
```{r}
communes_techno_ARA <- communes_techno_france %>%
  filter(code_reg == 84)
```

#### Jointure avec geographie des communes by = code_insee

```{r}
communes_techno_geo_ARA <- communes_techno_ARA %>%
  left_join(communes_geo_france, by = c("code_insee" = "INSEE_COM"))
```

#### Manipulation 

```{r}
communes_techno_geo_ARA <- communes_techno_geo_ARA %>%
  select(-c(code_reg, ID, NOM_COM, NOM_COM_M, POPULATION, INSEE_ARR, INSEE_REG, CODE_EPCI)) %>%
  rename(CODE_INSEE = code_insee, NOM = nom_com, CODE_DEP = code_dep, NBR = nbr, CU = log_cu, COAX = log_coax, FO = log_ftth, QUATREGF = log_4gf, THDR = log_thdr, WMX = log_hdr, SAT = log_sat)
```

# Jointure sur la base immeuble by = addr_code_insee = code_insee

```{r}
imb_techno_geo_ARA <- communes_techno_geo_ARA %>%
  right_join(base_immeuble_ARA, by = c("CODE_INSEE" = "imb_code_insee"))
```

# Jointure sur la base eligibilite by = imb_id 

```{r}
imb_techno_geo_eligibilite_ARA <- imb_techno_geo_ARA %>%
  full_join(base_eligibilite_ARA, by = "imb_id")
```

```{r}
write.csv(imb_techno_geo_eligibilite_ARA, "data.csv")
```

# Exploration spatiale sur un departement du dataset complet

```{r}
Rhones <- imb_techno_geo_eligibilite_ARA %>%
  filter(CODE_DEP == "69")
```
```{r}
View(Rhones)
```


# Exploration spatiale sur une commune du dataset complet

```{r}
Meyras <- imb_techno_geo_eligibilite_ARA %>%
  filter(NOM == "Meyras")

st_crs(Meyras)
```

```{r}
Meyras %>% select(geometry) %>% plot()
par(mar=c(1,1,1,1))
plot(Meyras)
```

